臺灣高等法院刑事判決
109年度上訴字第4659號
上  訴  人  臺灣臺北地方檢察署檢察官
上  訴  人  
即  被  告  吳昱昀


          

選任辯護人  鍾承駒律師(法扶律師)          
上列上訴人因被告違反毒品危害防制條例案件，不服臺灣臺北地
方法院108年度訴字第751號，中華民國109年11月5日第一審判決
（起訴案號：臺灣臺北地方檢察署108年度偵字第4849號），提
起上訴，本院判決如下：
    主  文
原判決撤銷。
吳昱昀持有第三級毒品純質淨重五公克以上，處有期徒刑拾月。
扣案如附表一所示之物均沒收。
    事　實
一、吳昱昀（綽號「阿寶」）明知愷他命、4-甲基甲基卡西酮、
    芬納西泮、甲苯基乙基胺戊酮、1-氯苯基－2-（1-吡咯烷基
    ）－1-戊酮、氯甲基卡西酮、硝甲西泮、bk-DMBDB、3,4-亞
    甲基雙氧苯基乙基胺戊酮、Cl-Alpha-PVP、氯乙基卡西酮，
    均為毒品危害防制條例第2條第2項第3款列管之第三級毒品
    ，不得非法持有，竟基於持有第三級毒品純質淨重5公克以
    上之犯意，於民國107年12月間某日，在桃園市某處，向姓名
    年籍不詳，綽號「小鐵」之人，以新臺幣(下同)27,000元之
    價格，購入如附表一所示第三級毒品（混合部分第四級毒品
    ），持有並藏放於臺北市○○區○○○路000號9樓之28租屋處。
    嗣於108年1月31日上午8時30分許，為警持法院核發之搜索
    票至上址執行搜索，扣得如附表一所示第三級毒品，始悉上
    情。
二、案經臺北市政府警察局中山分局報告臺灣臺北地方檢察署檢
    察官偵查起訴。　
　　理　由
壹、有罪部分
一、證據能力：
  ㈠按被告以外之人於審判外之言詞或書面陳述，除法律有規定
    者外，不得作為證據，刑事訴訟法第159 條第1 項固定有明
    文。惟按被告以外之人於審判外之陳述，雖不符前4 條之規
    定，而經當事人於審判程序同意作為證據，法院審酌該言詞
    陳述或書面陳述作成時之情況，認為適當者，亦得為證據；
    當事人、代理人或辯護人於法院調查證據時，知有第159 條
    第1 項不得為證據之情形，而未於言詞辯論終結前聲明異議
    者，視為有前項之同意，同法第159 條之5 第1 項、第2 項
    亦定有明文。查檢察官、被告及其辯護人於本院準備程序中
    ，除爭執證人黃子漩警詢之證據能力(此部分未經本判決引
    為認定被告犯罪事實之依據，爰不予贅述)外，對於本判決
    下列所引用之供述證據，均表示同意有證據能力（見本院卷
    第80頁至第83頁)，且迄於本院言詞辯論終結前均未聲明異
    議(見本院卷第94頁至第96頁)，本院審酌結果，認本判決所
    引為被告有罪證據資料製作時之情況，尚無違法不當及證明
    力明顯過低之瑕疵，亦認為以之作為證據應屬適當，依前開
    規定，認均具有證據能力。
　㈡本件認定事實引用之卷內非供述證據，並無證據證明係公務
    員違背法定程序取得，依刑事訴訟法第158 條之4 規定反面
    解釋，亦均有證據能力，復於本院審理時，提示並告以要旨
    ，使檢察官、被告及辯護人充分表示意見，自得採為判決之
    基礎。
二、實體認定：
  ㈠訊據被告吳昱昀對於上揭事實坦承不諱（見本院卷第79頁、
    第98頁），並有如附表一所示之物扣案為憑，及搜索票1紙
    在卷可稽(見偵卷第21頁、第27頁至第29頁)。而附表一編號
    1所示灰色結晶體，分別含有愷他命、4-甲基甲基卡西酮、
    芬納西泮、甲苯基乙基胺戊酮、1-氯苯基－2-（1-吡咯烷基
    ）－1-戊酮、氯甲基卡西酮等成分；附表一編號2所示白色微
    黃結晶體，含有愷他命成分；附表一編號3所示橘色粉末，
    分別含有愷他命、硝甲西泮、4-甲基甲基卡西酮、芬納西泮
    、bk-DMBDB、甲苯基乙基胺戊酮、3,4-亞甲基雙氧苯基乙基
    胺戊酮等成分；附表一編號4塑膠湯匙，含有愷他命、4-甲
    基甲基卡西酮、bk-DMBDB、甲苯基乙基胺戊酮、3,4-亞甲基
    雙氧苯基乙基胺戊酮、Cl-Alpha-PVP等成分；附表一編號5
    所示金屬卡片，含有愷他命成分；附表一編號6、7所示藍色
    外包裝物，均含有氯乙基卡西酮成分，均經驗明無訛，此有
    交通部民用航空局航空醫務中心航藥鑑字第0000000號毒品
    鑑定書、第0000000Q號毒品鑑定書、內政部警政署刑事警察
    局刑鑑字第1080012351號鑑定書各1份在卷可憑（見偵卷第1
    49頁至第155頁、第157頁至第159頁），被告上揭任意性自
    白即與事實相符，可以認定。
　㈡論罪：
　⑴愷他命、4-甲基甲基卡西酮、芬納西泮、甲苯基乙基胺戊酮
    、1-氯苯基－2-（1-吡咯烷基）－1-戊酮、氯甲基卡西酮、硝
    甲西泮、bk-DMBDB、3,4-亞甲基雙氧苯基乙基胺戊酮、bk-D
    MBDB、Cl-Alpha-PVP、氯乙基卡西酮為第三級毒品，毒品危
    害防制條例第2 條第2 項第3 款有明文規定。
　⑵本件被告行為後，毒品危害防制條例第11條第5項業於109年1
    月15日修正公布，並於同年7月15日施行，修正前毒品危害
    防制條例第11條第5項規定：「持有第三級毒品純質淨重二
    十公克以上者，處3年以下有期徒刑，得併科新臺幣30萬元
    以下罰金。」修正後毒品危害防制條例第11條第5項則規定
    ：「持有第三級毒品純質淨重五公克以上者，處2年以下有
    期徒刑，得併科新臺幣20萬元以下罰金。」修正後毒品危害
    防制條例第11條第5項，將法定刑自「3年以下有期徒刑，得
    併科新臺幣30萬元以下罰金」，降低為「2年以下有期徒刑
    ，得併科新臺幣20萬元以下罰金」，而本件被告所為，均該
    當修正前後毒品危害防制條例第11條第5項所定之構成要件
    ，經比較新、舊法律，修正後毒品危害防制條例第11條第5
    項有利於被告，應依刑法第2 條第1 項但書之規定，適用最
    有利之法律即修正後毒品危害防制條例第11條第5項之規定
    。
　⑶核被告所為，係犯修正後毒品危害防制條例第11條第5項之持
    有第三級毒品純質淨重5公克以上罪。
  ⑷變更起訴法條之說明：
　⒈公訴意旨認被告持有上揭第三級毒品，係意圖販賣而販入，
    理由略謂：①被告持有扣案之大量各式毒品，其中含第三級
    毒品成分之咖啡包更達100包，無法合理說明持有上開毒品
    之理由，被告辯稱：係供己施用云云，惟衡諸一般單純毒品
    施用者，基於金錢考量及避免一次購入大量毒品而憑添為警
    查獲之風險，一次多僅購入可供該次或數次施用之毒品量，
    是被告一次購入本案大量毒品，已與單純施用毒品者之購毒
    常情不符。②依被告之微信訊息對話紀錄觀之，被告與微信
    訊息對象之對話內容多晦暗不明，至多僅提及數字及價格，
    或僅約定見面，而極力隱藏交易之物，與一般司法實務上常
    見之毒品交易譯文之特性相符，參以被告與他人之上開諸多
    微信對話，均提及「喝的」、「葡萄」、「草莓」、「金色
    及黑色」、「梅姐」等，顯為施用毒品案件中常見之毒品咖
    啡包之包裝樣式，其中「梅姐」亦為施用毒品者對於毒品梅
    片之暗語，堪認應係被告與上開人等約定交易毒品之對話，
    足證被告具營利意圖而購入本案毒品，並伺機兜售等事實。
    ③被告驗尿報告僅呈愷他命成分，與查獲者為興奮劑等毒品(
    如：4-甲基甲基卡西酮、氯乙基卡西酮），兩者藥效相反，
    故被告所辯持有扣案毒品係供自己施用非屬實在。④依證人
    林宥達之證述，足認被告時有向林宥達調取毒品之情事，非
    僅單純施用第三級毒品。⑤據證人黃子漩之證述，堪認被告
    係有在販賣毒品之人，持有之大量毒品亦非單純施用等語。
  ⒉經查：①毒品危害防制條例第11條於109年1月15日修正，依該
    次修正之立法理由記載：為符實需，修正第一項、第二項
    及第七項，提高持有第一級、第二級毒品及專供製造或施用
    上開毒品器具者之罰金刑。第三項、第四項未修正。依近
    年來毒品查緝情形顯示，施用第三級、第四級毒品或其他混
    合之新興毒品有增加之趨勢，且將毒品混入其他物質偽裝，
    例如咖啡包、糖果包之情形日益增加，以原規定持有第三級
    、第四級毒品之純質淨重須達二十公克以上，依實務上常見
    施用毒品者每次施用毒品重量約為零點二公克至零點四公克
    ，或每包咖啡包含毒品量約為百分之一至百分之五計算，須
    持有將近百包者，始構成犯罪，原標準過高，造成查緝之困
    難，而不利毒品之防制，爰修正第五項及第六項，將持有第
    三級、第四級毒品之純質淨重二十公克以上修正降低為五公
    克以上，以符實需，另為符合持有第三級毒品之罪刑相當性
    ，爰參考本條相關持有毒品之刑度，將持有第三級毒品之刑
    度修正為二年以下有期徒刑，得併科新臺幣二十萬元以下罰
    金等詞。易言之，在持有100包新興毒品之情況，倘純質淨
    重達5公克以上，則有上開規定之適用，反面言之，若被告
    係基於營利之意圖而販入，或持有後伺機販售以營利之情形
    ，則係另論其他罪名，固無疑議；然依上揭立法意旨，倘無
    其他積極事證足佐具「營利」之意圖，尚難僅以持有100包
    之新興毒品，即認僅販賣一途，而排除其他用途可能性，是
    公訴人以被告持有100包毒品咖啡包，而認必係基於營利之
    意圖，仍難採取。②證人林宥達於偵查中結稱：我的毒品來
    源是（臺北市○○區○○○路○000號7樓或3樓，我有時也會跟吳
    昱昀調貨，但他那邊通常沒有貨，很少調到，但如果他那邊
    有貨他也會給我，我跟他拿貨不用先給他現金等語(見偵卷
    第194頁)；嗣於原審審理時更易其詞證稱：我沒有跟被告調
    過咖啡包，我的毒品來源是3樓酒店小蜜蜂和饒瑞家，如果
    要找被告拿，就是要還被告貨，因為很麻煩，我不會去找被
    告拿，我沒有跟被告調過貨等語(見原審卷㈡第53頁、第54頁
    )，姑不論證人林宥達前後供述矛盾不一，已難盡信，再者
    ，自該次偵訊筆錄整體觀之，檢察官係訊問被告林宥達關於
    其在107年間販賣毒品之來源等事實，而本案被告持有毒品
    之時間，則在該所偵辦販賣事實時間之後，堪認二者並無關
    聯，至證人林宥達就其於108年1月31日遭查扣之毒品來源，
    則表示係向同址409號7樓之「饒瑞家」其人所購得等語（見
    偵卷第194頁)。綜上，顯無法以證人林宥達偵訊時之證述，
    認定被告持有本案毒品具有營利之意圖。③證人黃子漩固於1
    07年4月29日警詢時陳稱：我在臺北市○○區○○○路000號9樓的
    某一間住家，向一名綽號叫「阿寶」之男子買摻有第三級毒
    品一粒眠的咖啡包，這男子的臉書為「00 0000 000」，000
    0年0月00日生，我曾去過他家，他家就在○○○路○○○號0樓(從
    浪漫酒店樓下的電梯)的電梯出來左轉再左轉後大約第3、4
    間就是他的住處，他都在該處販賣毒品，他就是專門在賣毒
    品的人，我沒有在酒店上班時見過他，但店内的人都知道有
    需要毒品可以去請人聯繫他，若比較熟識的話，都會直接去
    他位在9樓的住處購買毒品等語(見偵卷第94頁至第96頁)；
    復於檢察官偵查時結稱：因為吳昱昀是我朋友的朋友，一直
    認識到現在，所以知道吳昱昀有在販賣毒品咖啡包，本件被
    查獲16包毒品咖啡包的15分鐘前，在○○○路○○○號0樓，就是
    吳昱昀的住處，我跟他以1包400元的價格買16包毒品咖啡包
    ，共6,400元，交易方式都是面交，有時候約在樓梯口，有
    時候會進去他的住處，在他住處裡交易的次數比較多等語(
    見偵卷第133頁、第134頁)；嗣於原審審理時證稱：(證人端
    詳筆錄後稱) 等等，確實有阿寶這個人，阿寶就是剛剛走出
    去的被告，我在警詢筆錄所稱的阿寶就是被告，我在偵查中
    所述均屬實等語(見原審卷第245頁、第249頁、第250頁)。
    然就被告吳昱昀涉嫌於107年4月29日販賣毒品予黃子漩乙節
    ，業經檢察官以證據不足為由而為不起訴處分確定在案（見
    偵卷第233頁）；另觀諸證人黃子漩於警詢係就107年4月29
    日下午6時許，在同址9樓有無向被告購買毒品等節，所為證
    述之情詞，核與本案被告購買而持有毒品之時間已逾1年7月
    ，二者間尚不具關聯性，仍無法以黃子漩上揭證述，為被告
    於本案具營利意圖之認定。④本案被告經查獲後驗尿報告顯
    示其尿液有愷他命、一粒眠代謝物等成分，顯見被告所述其
    有食用毒品之習慣，可以認實。至被告之尿液報告固無本案
    查獲毒品咖啡包之其他新興種類之毒品成分，然觀該次委驗
    單所記載之委驗項目僅為「搖頭丸」、「愷他命」與「一粒
    眠」等3種類型之毒品（見原審卷第97頁），並未就其餘各
    該新興毒品種類為委驗，自無法以驗尿報告無各該新興毒品
    之成分，而認被告持有之咖啡包顯非供己施用，自難逕認被
    告持有本案第三級毒品咖啡包確係意圖販賣而持有。⑤至被
    告之微信訊息對話紀錄，顯示被告與微信訊息對象之對話內
    容多晦暗不明，其中被告與暱稱「電燈泡」於108年1月6日
    之對話內容；被告與暱稱「浩倫」分別於107年12月31日、1
    08年1月2日對話內容，縱有可疑之處，但因未明確談論關於
    毒品代號、種類、數量、買賣金額、交易地點等販賣毒品之
    事證，亦難憑為不利於被告認定之依據。另外，被告與其餘
    對話者之通話時間，均在107年1月30日至同年11月24日間，
    與本案被告於107年12月間某日購入毒品，至108年1月31日
    遭查獲持有毒品之時間點無關，亦無法憑為被告販賣第三級
    毒品之認定。
　⒊綜上，檢察官認被告所為係犯毒品危害防制條例第4條第6項
    、第3項之販賣第二級毒品未遂罪，容有未恰，然單純意圖
    販賣不犯罪(即單純意圖非刑罰法律所定應科以刑罰之犯罪)
    ，必須該意圖與購入行為或持有行為相結合，始成立犯罪(
    意圖販賣而持有或販賣未遂)，是本院認定被告本案所為購
    入純質淨重法定重量以上第三級毒品而持有之犯罪事實，與
    檢察官起訴之意圖販賣而購入持有同一毒品之起訴事實，其
    社會事實同一(且係完全相同，沒有行為之減縮)，行為侵害
    性亦同一，復在犯罪構成要件之罪質上具有共通性，並經本
    院當庭告知前者之罪名(見本院卷第97頁)，爰變更檢察官起
    訴法條。
　⑸被告請求於本案宣告緩刑，重回社會正常生活等語（見本院
    卷第100頁），惟衡被告持有毒品之種類、數量，倘流布在
    外，對社會治安將產生危害，縱供己施用亦戕害自身健康甚
    鉅，再依被告微信通訊紀錄，顯示被告之交往顯非單純，其
    未自前涉之毒品案件記取教訓而知所警惕，本院綜此各情，
    因認被告於本案不宜宣告緩刑，併此敘明。　　
貳、不另為無罪諭知部分：　　
一、公訴意旨略以：被告吳昱昀明知氯二甲基卡西酮係毒品危害
    防制條例第2條第2項第4款規定之第四級毒品，依法不得販
    賣，竟基於販賣四級毒品以營利之犯意，於107年12月間某
    日，在桃園市某處，向某真實姓名、年籍不詳，綽號「小鐵
    」之成年人，以27,000元之價格，購得如附表一所示之第四
    級毒品而持有之，並伺機以所持用手機之「微信」等通訊軟
    體，向不特定人兜售上開所購得之毒品。嗣尚未及賣出，即
    於108年1月31日上午8時30分許，在臺北市○○區○○○路000號9
    樓之28租屋處，為警持搜索票搜索，並扣得如附表一所示之
    第四級毒品氯二甲基卡西酮及附表二所示之物，始悉上情，
    因認被告涉犯毒品危害防制條例第4條第6 項、第4項之販賣
    第四級毒品未遂罪嫌等語。
二、按犯罪事實應依證據認定之，無證據不得認定犯罪事實；不
    能證明被告犯罪者，應諭知無罪之判決，刑事訴訟法第154
    條第2 項、第301 條第1 項分別定有明文。又事實之認定，
    應憑證據，如未能發現相當證據，或證據不足以證明，自不
    能以推測或擬制之方法，為裁判基礎；且認定不利於被告之
    事實須依積極證據，苟積極證據不足為不利於被告事實之認
    定時，即應為有利於被告之認定；另認定犯罪事實所憑之證
    據，雖不以直接證據為限，間接證據亦包括在內，然而無論
    係直接證據或間接證據，其為訴訟上之證明，須於通常一般
    之人均不致有所懷疑，而得確信其為真實之程度者，始得據
    為有罪之認定，倘其證明尚未達到此一程度，而有合理性之
    懷疑存在，無從使事實審法院得有罪之確信時，即應由法院
    為諭知被告無罪之判決（最高法院40年台上字第86號、30年
     台上字第816 號、76年台上字第4986號判例意旨可資參照
    ）。
三、公訴意旨認被告涉犯販賣第四級毒品未遂罪嫌，無非係以：
    ①被告持有扣案大量各式毒品，無法合理說明持有上開毒品
    之理由。②依被告使用之微信訊息對話紀錄觀之，被告與微
    信訊息對象之對話內容多晦暗不明，極力隱藏交易之物，與
    一般司法實務上常見之毒品交易譯文之特性相符，堪認應係
    被告與上開人等之約定交易毒品之對話。③被告驗尿報告僅
    呈愷他命成分與查獲毒品為興奮劑毒品(如：4-甲基甲基卡
    西酮、氯乙基卡西酮），兩者藥效相反，故被告所辯持有扣
    案毒品係供自已施用非屬實在。④證人林宥達之證述，足認
    被告時有向其調取毒品之情事，被告非僅單純施用第三級毒
    品。⑤證人黃子漩之證述，堪認被告係有在販賣毒品之人，
    持有之大量毒品非單純施用等語，為其主要論據。惟上揭事
    證，並無法積極證明被告持有該毒品係基於「營利」之意圖
    ，已如上述。是就此部分，原應判決被告無罪，惟公訴人認
    此部分與本院審認被告有罪部分，具有裁判上一罪關係(同
    次持有行為)，爰就此部分起訴，不另為無罪之諭知。　
參、撤銷改判之理由：
一、原審以被告犯行事證明確，應予論科，固非無見。惟查：㈠
    本件被告所為係犯修正後毒品危害防制條例第11條第5項之
    持有第三級毒品純質淨重5公克以上罪，原判決認被告所為
    係犯同條例第4條第6項、第3項之販賣第三級毒品未遂罪，
    尚有未合；㈡本案仍不足以證明被告有販賣第四級毒品未遂
    罪行，應不另為無罪之諭知，原審就此部分之認事用法，亦
    有違誤。是被告指摘原判決不當，提起上訴，為有理由，至
    檢察官認原審適用法律錯誤，並認被告所為係犯販賣第三、
    四級毒品未遂罪名云云，固無理由，惟原判決既有上揭可議
    之處，自應由本院將原判決撤銷改判。爰以行為人責任為基
    礎，審酌被告明知附表一所示第三級毒品，使用容易成癮，
    足以損害身心健康，仍持有上開種類與數量繁多之逾量毒品
    ，所造成之社會危害非輕微，亦戕害自身健康，至有不該，
    犯後坦認之態度，自微信通訊顯示其生活不單純，兼衡被告
    於原審審理時自陳智識程度為大學肄業、現從事配管鐵工、
    家庭經濟狀況不佳等一切情狀，量處如主文第2項所示之刑
    。
二、沒收：
  ㈠違禁物，不問屬於犯罪行為人與否，沒收之，刑法第38條第1
    項定有明文。毒品危害防制條例對於查獲之製造、運輸、販
    賣、意圖販賣而持有、以非法方法使人施用、引誘他人施用
    及轉讓第三、四級毒品之沒收，並無特別規定，如其行為已
    構成犯罪，則該毒品即屬不受法律保護之違禁物，應回歸刑
    法之適用，依刑法第38條第1 項之規定沒收之，始為適法（
    最高法院96年度台上字第884號判決意旨參照）。
　㈡被告因持有第三級毒品純值淨重5公克以上之行為，已構成犯
    罪，業如前述，故扣案如附表一所示第三級毒品，均屬不受
    法律保護之違禁物，自應依刑法第38條第1 項規定，不問屬
    於犯罪行為人與否，均宣告沒收之（關於混合之第四級毒品
    ，難以與第三級毒品析離或需費過鉅，亦一併諭知沒收，附
    為敘明）。
　㈢至附表二所示物件，經核俱與被告犯行無關，爰不予宣告沒
    收。　
據上論斷，應依刑事訴訟法第369條第1項前段、第299條第1項前
段、第300條，判決如主文。
本案經檢察官羅韋淵提起公訴，檢察官林安紜到庭執行職務。
中　　華　　民　　國　　110 　年　　3 　　月　　9 　　日
                  刑事第二十庭  審判長法　官  王復生
　　　　　　　　　　　　　　　　　　　法  官  遲中慧
　　　　　　　　　　　　　　　　　　　法  官  蕭世昌
以上正本證明與原本無異。
被告不得上訴。
檢察官如不服本判決，應於收受送達後20日內向本院提出上訴書
狀，其未敘述上訴之理由者並得於提起上訴後20日內向本院補提
理由書（均須按他造當事人之人數附繕本）「切勿逕送上級法院
」。
                                      書記官  吳建甫
中　　華　　民　　國　　110 　年　　3 　　月　　9 　　日
  
附錄：本案論罪科刑法條全文
毒品危害防制條例第11條
持有第一級毒品者，處 3 年以下有期徒刑、拘役或新臺幣 5 萬
元以下罰金。
持有第二級毒品者，處 2 年以下有期徒刑、拘役或新臺幣 3 萬
元以下罰金。
持有第一級毒品純質淨重十公克以上者，處 1 年以上 7 年以下
有期徒刑，得併科新臺幣 1 百萬元以下罰金。
持有第二級毒品純質淨重二十公克以上者，處 6 月以上 5 年以
下有期徒刑，得併科新臺幣 70 萬元以下罰金。
持有第三級毒品純質淨重二十公克以上者，處 3 年以下有期徒
刑，得併科新臺幣 30 萬元以下罰金。
持有第四級毒品純質淨重二十公克以上者，處 1 年以下有期徒
刑，得併科新臺幣 10 萬元以下罰金。
持有專供製造或施用第一級、第二級毒品之器具者，處 1 年以
下有期徒刑、拘役或新臺幣 1 萬元以下罰金。

　
附表一(扣案毒品)
編號 扣案物 檢驗結果  1 灰色結晶1袋 (編號1) 檢出：第三級毒品愷他命、4-甲基甲基卡西 酮（4-methylmethcathinone、Mephedrone  、4-MMC）、芬納西泮（Phenazepam）、甲苯基乙基胺戊酮（Methyl-α-ethylaminope ntiophenone、MEAPP)、「1-氯苯基-2-(1- 吡咯烷基）-1-戊酮（1-(Chlorophenyl)-0 -(0-pyrrolidinyl)-1-pentanone、Cl-Alph a-PVP、Cl-PVP、C-PVP）、氯甲基卡西酮( Chloromethcathinone、CMC）；第四級毒品 氯二甲基卡西酮(Chlorodimethylcathinone 、CDMC)等成分，毛重6.5790公克，驗餘淨重公克5.1598公克，其中愷他命純度低於1%，不計算其純質淨重。   2 白色微黃結 晶1袋（編號 3） 檢出：愷他命成分，毛重22.1980公克，淨 重21.公克，驗餘淨重21.5466公克，純質淨 重21.5834公克。   3 橘色粉末1袋 檢出：第三級毒品愷他命、硝甲西泮、4-甲 基甲基卡西酮、芬納西泮、bk-DMBDB、甲苯 基乙基胺戊酮、3,4-亞甲基雙氧苯基乙基胺 、吳昱昀（所涉賣第三級毒品部分，另為不起訴之處分）明知如附表一所示之扣案物所含成分，係毒品危害防制條例第2條第2項第3、4款規定之第三、四級毒品，依法不得販賣、持有純質淨重20公克以上，竟基於販賣三、四級毒品以營利之犯意，於民國107年12月間某日，在桃園市某處，向某真實姓名、年籍不詳，綽號「小鐵」之成年人，以新臺幣（下同）2萬7,000元之價格，購得如附表一所示之第三、四級毒品而持有之，並伺機以所持用之手機之「微信」等通訊軟體，向不特定人兜售上開所購得之毒品。嗣尚未及賣出，即於108年1月31日上午8時30分許，在臺北市○○區○○○路000號9樓之28租屋處，為警持搜索票搜索，扣得如附表一所示之毒品及附表二所示之物，始悉上情。。  4 塑膠湯匙1支 檢出：第三級毒品愷他命、4-甲基甲基卡西 酮、bk-DMBDB、甲苯基乙基胺戊酮、3,4-亞 甲基雙氧苯基乙基胺戊酮、Cl-Alpha-PVP； 第、吳昱昀（所涉賣第三級毒品部分，另為不起訴之處分）明知如附表一所示之扣案物所含成分，係毒品危害防制條例第2條第2項第3、4款規定之第三、四級毒品，依法不得販賣、持有純質淨重20公克以上，竟基於販賣三、四級毒品以營利之犯意，於民國107年12月間某日，在桃園市某處，向某真實姓名、年籍不詳，綽號「小鐵」之成年人，以新臺幣（下同）2萬7,000元之價格，購得如附表一所示之第三、四級毒品而持有之，並伺機以所持用之手機之「微信」等通訊軟體，向不特定人兜售上開所購得之毒品。嗣尚未及賣出，即於108年1月31日上午8時30分許，在臺北市○○區○○○路000號9樓之28租屋處，為警持搜索票搜索，扣得如附表一所示之毒品及附表二所示之物，始悉上情。。   5 金屬卡片1張 檢出：愷他命成分。   6 疑似一粒眠 藍色外包裝 （編號A1-A50) 檢出：第三級毒品氯乙基卡西酮（Chloroet hcathinone、CEC），毛重272.57公克，淨 重248.07公克，純質淨重4.96公克。  7 疑似一粒眠 藍色外包裝 （編號A51- A100) 檢出：第三級毒品氯乙基卡西酮(Chloroeth cathinone、CEC），毛重 273.50公克，淨重251.50公克，純質淨重5.03公克。  8 疑似MDMA1包 （編號B） 檢出：第三級毒品氯乙基卡西酮(Chloroeth cathinone、CEC），毛重29.62 公克，淨重28.57公克，純質淨重27.71公克。 

附表二(其餘扣案物)
編號 扣案物  1 包裝袋空袋920個(紅色空袋780個、星巴克空袋60個、黑色 空袋45個、粉紅色空袋35個)、夾鏈袋97個、分裝用勺子1 個、封口機1台、行動電話1支(含SIM卡1張：0000000000、 廠牌：IPHONE XR、顏色：黑色、IMEI:000000000000000) 、加工壓封毒品即溶飲品包之離子燙夾1支、磅秤1台。  2 摻有愷他命研磨盤1個(殘渣量微無法磅秤)、即溶飲品咖啡 包2袋(內含每包13公克各25包、廠牌：麥斯威爾、未開封)